【裁判字號】    98,交訴,49
【裁判日期】    980527
【裁判案由】    公共危險
【裁判全文】
臺灣臺南地方法院刑事判決              98年度交訴字第49號
公  訴  人  臺灣臺南地方法院檢察署檢察官
被      告  丙○○
                    號
上列被告因公共危險等案件，經檢察官提起公訴（98年度撤緩偵
字第59號），被告於準備程序進行中就被訴事實為有罪之陳述，
經本院合議庭裁定由受命法官獨任進行簡式審判程序後，判決如
下：
    主  文
丙○○服用酒類，不能安全駕駛動力交通工具而駕駛，處拘役伍
拾玖日，如易科罰金，以新臺幣壹仟元折算壹日；又駕駛動力交
通工具肇事，致人受傷而逃逸，處有期徒刑陸月，如易科罰金，
以新臺幣壹仟元折算壹日。緩刑參年，並應向指定之公益團體、
地方自治團體或社區，提供壹佰貳拾小時之義務勞務，緩刑期間
付保護管束。
    事  實
一、丙○○於民國九十七年七月二十日下午一時三十分許，在臺
    南縣永康市○○○街一八一巷二六號其胞兄之住處飲用高粱
    酒，已達不能安全駕駛之狀態，詎丙○○竟不顧大眾行車之
    公共安全，酒後仍駕駛車牌號碼Ｙ８－１８１７號自小客車
    ，沿永康市○○○街由西往東方向行駛，於同日下午三時四
    十五分許，行經該街與一四八巷口，原應注意轉彎車應讓直
    行車先行，竟疏於注意及此，貿然右轉，致撞擊同向右側由
    乙○○騎乘搭載甲○○之車牌號碼２ＨＲ－９５７號重型機
    車，致乙○○、甲○○人、車倒地，乙○○因而受有左肩部
    、左膝挫傷、雙下肢、雙上肢擦傷等之傷害；甲○○則受有
    下肢擦傷（雙膝、左足踝）、右前臂擦傷等之傷害（所涉過
    失傷害部分，業據乙○○撤回告訴，另經臺灣臺南地方法院
    檢察署檢察官為不起訴處分，甲○○則未提出告訴）。詎丙○○於駕車肇事致乙○○、甲○○受傷後，因恐酒後駕車為
    警查獲，竟基於肇事逃逸之犯意，未下車察看、未留置現場
    等待警方前往處理，亦未協同配合將乙○○、甲○○送醫救
    治，隨即駕車加速逃逸駛離現場。適臺南縣警察局永康分局
    大橋派出所員警執行巡邏勤務當場發現，於同日下午三時四
    十六分許，在大橋二街一四八巷一號前將丙○○攔查，並測
    試其呼氣後之酒精濃度竟仍高達每公升０．九三毫克之數值
    ，而查獲上情。
二、案經乙○○訴由臺南縣警察局永康分局報告臺灣臺南地方法
    院檢察署檢察官偵查起訴。
    理  由
一、訊據被告丙○○對於上揭事實坦承不諱，並據被害人乙○○
    、甲○○於警詢及偵查中指述在卷，復有酒精濃度測試表一
    紙、刑法第一百八十五條之三案件測試觀察紀錄表一紙、臺
    南縣警察局永康分局道路交通事故現場圖一紙、道路交通事
    故調查報告表(一)、(二)一份、道路交通事故現場蒐證照片八幀
    、財團法人奇美醫院所出具之被害人乙○○、甲○○之診斷
    證明書各一紙及臺南縣警察局永康分局警員陳國瓏之職務報
    告一份在卷（詳警卷第十三頁至第二十三頁、第二十五頁、
    第二十六頁）可稽。是本件事證明確，被告犯行洵堪認定。
二、核被告丙○○所為，係犯刑法第一百八十五條之三服用酒類
    ，不能安全駕駛動力交通工具而駕駛罪及同法第一百八十五
    條之四肇事逃逸罪。被告所犯上開二罪間，犯意各別，行為
    互殊，罪名有異，應予分論併罰。爰審酌被告飲酒後嗣經警
    攔查測試其呼氣後之酒精濃度高達每公升０．九三毫克，仍
    駕駛上開自小客車上路，嚴重危及行車安全，且因此肇事致
    被害人乙○○受有左肩部、左膝挫傷、雙下肢、雙上肢擦傷
    等之傷害；被害人甲○○則受有下肢擦傷（雙膝、左足踝）
    、右前臂擦傷等之傷害，然被告於肇事後竟未下車察看、未
    留置現場等待警方前往處理，亦未協同配合將乙○○、甲○○送醫救治，隨即駕車加速逃逸駛離現場，惡性非輕，然念
    其業與被害人乙○○、甲○○達成和解，並賠償被害人二人
    新臺幣十二萬元，有臺南縣永康市調解委員會九十七年七月
    二十四日９７刑調字第０８０９號調解筆錄一份附卷（詳臺
    灣臺南地方法院檢察署九十七年度偵字第一０八四一號偵查
    卷第二十頁）可憑，並審酌其品性、生活狀況、智識程度（
    國中畢業）及犯後坦承犯行態度尚佳等一切情狀，分別量處
    如主文所示之刑，並均諭知易科罰金之折算標準。末查，被
    告前未曾因故意犯罪受有期徒刑以上刑之宣告，有臺灣臺南
    地方法院檢察署刑案資料查註紀錄表及臺灣高等法院被告全
    國前案紀錄表各一份在卷可憑，其因一時失慮致犯本罪，其
    經此偵審教訓，當知謹慎而無再犯之虞，且業與被害人乙○○、甲○○達成和解賠償損害，本院因認其所受宣告之刑，
    以暫不執行為適當，併予宣告緩刑三年，以啟自新。惟被告
    肇事後逕行逃逸，守法觀念顯有不足，為使被告於緩刑期間
    內，仍深知戒惕，避免緩刑之宣告遭撤銷，且導正其行為與
    法治之觀念，爰併宣告其於緩刑期間內，向指定之公益團體
    、地方自治團體或社區，提供一百二十小時之義務勞務，並
    依刑法第九十三條第一項第二款之規定，應於緩刑期間付保
    護管束，期能使被告於義務勞務過程及保護管束期間，確切
    明瞭其行為所造成之損害，並培養正確法治觀念。至於被告
    究應向何公益團體、地方自治團體或社區提供義務勞務，屬
    執行之問題，應由執行檢察官斟酌全案情節及各公益團體、
    地方自治團體或社區之需求，妥為指定，併予敘明。
據上論斷，應依刑事訴訟法第二百九十九條第一項前段、第二百
七十三條之一第一項，刑法第一百八十五條之三、第一百八十五
條之四、第四十一條第一項前段、第七十四條第一項第一款、第
二項第五款、第九十三條第一項第二款，刑法施行法第一條之一
，判決如主文。
本案經檢察官王誠到庭執行職務。
中    華    民    國    98    年     5    月    27    日
                        交通法庭  法  官  陳金虎
以上正本證明與原本無異。
如不服本判決應於收受本判決後10日內向本院提出上訴書狀，並
應敘述具體理由。如未敘述上訴理由者，應於上訴期間屆滿後20
日內向本院補提理由書狀（均須按他造當事人之人數附繕本）「
切勿逕送上級法院」。
                                  書記官  蔡明峰
中    華    民    國    98    年    5     月    27    日
附錄本案論罪科刑法條全文：
中華民國刑法第一百八十五條之三
服用毒品、麻醉藥品、酒類或其他相類之物，不能安全駕駛動力
交通工具而駕駛者，處一年以下有期徒刑、拘役或科或併科十五
萬元以下罰金。
中華民國刑法第一百八十五條之四：
駕駛動力交通工具肇事，致人死傷而逃逸者，處六月以上五年以
下有期徒刑。


司法院資訊處製作；財團法人民間司法改革基金會備份。
